【裁判字號】    95,聲,2447
【裁判日期】    950831
【裁判案由】    聲明異議
【裁判全文】
臺灣高雄地方法院刑事裁定              95年度聲字第2447號
異  議  人  甲○○
上列異議人因法務部法矯字第0950011834號處分書，將異議人
假釋案件撤銷，聲明異議，本院裁定如下：
    主  文
異議駁回。
    理  由
一、異議意旨略以：異議人甲○○因積欠他人債務，屢有債權人
    至家中恐嚇、威脅，家人為圖清靜於是舉家搬遷，嗣於民國
    94年11月間，在前往報到途中遭人挾持帶至賭場內做工抵銷
    債務，期間長達6 月，直至95年5 月間始重獲自由，異議人
    並非故意不如期向觀護人報到云云。
二、按受刑人或其法定代理人或配偶以檢察官執行之指揮為不當
    者，得向諭知該裁判之法院聲明異議，刑事訴訟法第484 條
    定有明文。次按同法第486 條則規定：法院應就疑義或異議
    之聲明裁定之。另按刑法第93條第2 項規定：假釋出獄者，
    在假釋中付保護管束。再按監獄行刑法第82條規定：受刑人
    假釋出獄，在假釋期間內，應遵守保護管束之規定。而保安
    處分執行法第74條之2 明定：受保護管束人在保護管束期間
    內，應遵守左列事項：一保持善良品行，不得與素行不良之
    人往還。二服從檢察官及執行保護管束者之命令。三不得對
    被害人、告訴人或告發人尋釁。四對於身體健康、生活情況
    及工作環境等，每月至少向執行保護管束者報告一次。五非
    經執行保護管束者許可，不得離開受保護管束地；離開在十
    日以上時，應經檢察官核准。復按刑法第93條第3 項規定：
    假釋，違反保護管束規則情節重大者，得撤銷假釋。又按假
    釋之撤銷屬刑事裁判執行之一環，為廣義之司法行政處分，
    如有不服，其救濟程序，應依刑事訴訟法第484 條之規定，
    即俟檢察官指揮執行該假釋撤銷後之殘餘徒刑時，再由受刑
    人或其法定代理人或配偶向當初諭知該刑事裁判之法院聲明
    異議，不得提起行政爭訟。（最高行政法院93年2 月份庭長
    法官聯席會議（三）參照）。又依刑事訴訟法第486 條規定
    ，此項異議由法院裁定，並未限制法院得審查撤銷緩刑處分
    當否之內容，法院自得就受保護管束人是否遵守保護管束之
    規則，如有違反，情節是否重大等一切情事加以審查，以決
    定是否維持或撤銷、變更其處分，以達救濟之目的。
三、經查：本件異議人前盜匪等案件，經本院於85年10月17日以
    85年度訴字第2509號判處應執行有期徒刑10年確定，於85年
    11月15日入監服刑，預計於95年5 月14日縮短刑期執行完畢
    （羈押折抵日數96日，累進處遇縮短刑期日數88日），惟於
    91年9 月18日假釋付保護管束出監。然因異議人於假釋保護
    管束期間，自於94年10月起未按時向保護管束機關報到，屢
    經通知、告誡、協尋及訪視仍未果，又經保護管束機關函知
    異議人於規定時間內陳述意見，亦未見復，業經本院調閱臺
    灣高雄地方法院檢察署91年度執護字第1420號保護管束卷宗
    查核無誤，有臺灣高雄地方法院檢察署94年11月8 日雄檢博
    速91執護1420字第80744 號告誡函、執行保護管束重要記事
    表、94年12月22日雄檢博速91執護1420字第90185 號告誡函
    、94年12月21日執行保護管束情況訪視報告、高雄市政府警
    察局小港分局95年1 月5 日高市警港分偵字第940026148 號
    函附查訪紀錄、95年1 月27日執行保護管束情況訪視報告、
    95年1 月11日雄檢博速91執護1420字第6442 號 告誡函、高
    雄市政府警察局小港分局95年2 月9 日高市警港分偵字第95
    0001173 號函附查訪紀錄表、95年3 月30日執行保護管束情
    況訪視報告表（以上均見91年度執護字第1420號保護管束執
    行卷宗）可稽。異議人上開所辯，經查：異議人家屬並無異
    議人所辯稱搬遷之情況，有95年1 月27日、95年3 月30 日
    執行保護管束情況訪視報告表可稽，且異議人就遭挾持乙節
    ，無法提供相關事證供本院調查，實難確信其所辯可採。
四、綜上，本件聲明人在執行一部刑期後經假釋付保護管束，自
    應慎其言行，不得逾矩，惟其未遵守上開保護管束之規定，
    異議人違反前開保安處分執行法第74條之2 第2 、4 款之規
    定，情節重大，法務部依前開規定撤銷聲明人之假釋，經核
    其認事用法均無不合（法務部95年4 月26日法矯字第095001
    1834函）。臺灣高雄地方法院檢察署檢察官依據前開法務部
    函、臺灣台南監獄95年4 月28日南監明教字第950003130 號
    函執行異議人之殘餘刑期3 年7 日26日，亦無違法或不當之
    情事，異議人否認有違背保護管束情節重大情事，指摘法務
    部撤銷其假釋之處分違法、不當，難認有理由，應予駁回。
五、據上論斷，依刑事訴訟法第486條，裁定如主文。
中    華    民    國    95    年    8     月    31    日
                  刑事第一庭    法  官  陳宛榆
以上正本證明與原本無異。
如不服本裁定，應於送達後5日內，向本院提出抗告狀。
中    華    民    國    95    年    9     月    5     日
                                書記官  劉企萍


司法院資訊處製作；財團法人民間司法改革基金會備份。
